臺灣屏東地方法院刑事判決　　　　　　　　　　　　　九十一年度訴字第三一二號
　　公　訴　人　臺灣屏東地方法院檢察署檢察官
　　被　　　告　丁○○
　　指定辯護人　本院公設辯護人　丙○○
右被告因強盜案件，經檢察官提起公訴（九十一年度偵字第一八八五號），本院判決
如左：
     主  文
丁○○連續攜帶兇器強盜，處有期徒刑捌年。
扣案之水果刀刀柄壹把、半罩式安全帽壹頂、口罩壹副、紫色外套、白色上衣、黑色
牛仔褲各壹件，藍色休閒鞋壹雙，均沒收。
     事  實
一、丁○○曾因竊盜案件，經本院於民國八十八年五月十七日，以八十八年度易字第
    二八八號判處有期徒刑八月，緩刑三年，現仍在緩刑期間。詎猶不知悔改，復基
    於意圖為自己不法所有之概括犯意，連續於附表所示之時間，騎乘車牌號碼ＡＯ
    Ｋ─６５７號機車，至附表所示之超商地點，先將車牌卸下，放置於機車座墊，
    再以口罩、半罩式黑色安全帽蒙面方式，持水果刀一把，限制店員錢秀岑、甲○○、林信贏、戊○○等自由，致渠等不能抗拒後，強盜店內收銀機如附表所示之
    現金，得手後據為己有，並花費殆盡。復於九十一年四月一日二十三時許，承前
    同一犯意，以同一方法，至屏東縣屏東市○○路一五三之三號「台灣巨蛋超商」
    ，手持水果刀抵往店員徐豐裕胸前說：「我要搶劫」等語後，欲走至收銀台內強
    盜收銀機內財物之際，為徐豐裕持木棒反抗而未遂，徐豐裕原已該水果刀搶下並
    捕獲丁○○，因丁○○將刀身折斷反抗後逃逸，惟倉徨間仍掉落車號ＡＯＫ─６
    ５７號車牌一面在該處。嗣於九十一年四月二日十六時許，為警循線在屏東縣屏
    東市中正加油站處查獲，並扣得水果刀（剩刀柄）一把、半罩式安全帽一頂、口
    罩一副、紫色外套、白色上衣及內衣、黑色牛仔褲各一件、藍色休閒鞋一雙。
二、案經屏東縣警察局移送臺灣屏東地方法院檢察署檢察官偵查起訴。
     理  由
一、訊據被告丁○○對於右揭犯罪事實，皆已坦承不諱，雖指定辯護人辯稱：被告係
    以持水果刀喝令被害人交出財物為犯罪手段，且於向徐豐裕表示要搶劫時，與徐
    豐裕尚隔著櫃檯，是被告之行為，並未達到使被害人不能抗拒之程度，應論以恐
    嚇取財罪云云。經查：右揭事實，業據被害人乙○○指訴：「九十一年三月十二
    日清晨五時五十一分許，在屏東市○○路一○九○號巨蛋超商外，剛好擔任大夜
    班店員錢秀岑，在店內之櫃台內，卻有一位頭戴半罩式安全帽及口罩之男子前，
    亮出自備之刀械，指著店員限制他之自由，喊『把錢拿出來，一、二、三』，店
    員這樣就被歹徒控制住，無法抵抗，店員當時已經嚇壞了，只好依歹徒之指示」
    等語；被害人甲○○指訴：「我於九十一年三月十九日凌晨一時三十五分許，在
    屏東縣麟洛鄉○○路一六四號中日超商外，我剛好擔任大夜班，打掃完畢，當時
    我拿打掃用具出去，被一名頭戴半罩式安全帽及口罩之男子到我面前，亮出自備
    之刀械，指著我，限制我之自由，喊『搶劫』，我就被歹徒押著進入店裡櫃台內
    ，並且命令我說『將超商之收銀機打開，將錢拿出來』，但我當時已經嚇壞了，
    只好依歹徒之指示，將店內之二台收銀機打開，而歹徒就將收銀機之新台幣肆仟
    玖佰元搶走」等語；被害人林信贏指訴「我於九十一年三月二十二日凌晨四時三
    十分許，在屏東市○○路二二號巨蛋超商內，剛好擔任大夜班，被一名頭戴半罩
    式安全帽及口罩之男子到我面前，亮出自備之刀械，指著我，限制我之自由，大
    喊『搶劫』，並且命令我說『將超商之收銀機打開，將錢拿出來』，但我當時已
    經嚇壞了，不知要如何應付這種突發狀況，而歹徒就強行搶走櫃台抽屜內之錢」
    等語；被害人戊○○指訴：「我於九十一年三月二十八清晨七時四十五分許，在
    屏東市○○路二四九號巨蛋超商內，剛好擔任早班，被一名頭戴鴨舌帽及口罩之
    男子，到我店內亮出自備之刀械，指著我，限制我之自由，喊『搶劫』，先將我
    逼到櫃台內，並且命令我說『將超商之收銀機打開，將錢拿出來』，但我當時已
    經嚇壞了，只好依歹徒之指示，將收銀機打開，而歹徒就將收銀機之新台幣貳仟
    元搶走，但他還將當時盤點之拾元硬幣通通都搶走」等語；及被害人己○○指訴
    ：「當時我人在店內櫃台內，歹徒頭戴黑色半罩式安全帽，口戴口罩，穿白色Ｔ
    恤，深色褲子，由店外入內，佯稱要購買峰牌香煙乙包，然後從右手手臂衣服內
    取出預之水果刀乙把，然後將刀往我胸前指說『我要搶劫』，然後他要走進櫃台
    內時，我趁其行進中不注意時，手持木棒反抗」等語綦詳，而依上開被害人所述
    ，顯見被告持水果刀喝令錢秀岑、甲○○、戊○○等人交出錢財時，被害人均已
    驚嚇至無法抗拒，另被告最末一次犯案時，雖與被害人徐裕豐間隔著櫃檯，水果
    刀尚未接觸到被害人身體，然衡諸一般超商結帳處之櫃檯，寬度尚不及於一公尺
    ，被告持刀指向被害人，刀械已十分迫近被害人，其壓制被害人之程度，可謂與
    刀械接觸到被害人相當，且超商櫃檯高度通常不及於正常成年人之腰際，倘被害
    人不從，被告可隨時翻越過櫃檯，以更強大之腕力抑制被害人，加以被告犯案當
    時，超商內又無其他第三人可資援助，處此情況下，被告之行為，客觀上實足使
    被害人徐豐裕達不能抗拒之程度，辯護人所辯，顯不足採。此外，復有扣案之水
    果刀 (剩刀柄)一把、半罩式安全帽一頂、口罩一副、紫色外套、白色上衣、內
    衣、黑色牛仔褲各一件、藍色休閒鞋一雙及照片十九幀等，附卷可資參佐，事證
    明確，被告犯行洵堪認定。
二、核被告所為附表之行為，係犯刑法第三百三十條第一項之加重強盜罪。被告持水
    果刀強盜徐豐裕之行為，則犯同條第二項之加重強盜未遂罪。被告先後多次犯行
    ，時間緊接，方法相同，觸犯構成要件相同之罪名，顯係基於概括犯意為之，應
    依連續犯規定論以一罪，並依法加重其刑。爰審酌被告犯後尚能坦認犯行，惟被
    告前因竊盜罪，經判處有期徒刑八月，緩刑三年，現仍緩刑中，即又再犯本罪，
    足認品行不佳，及被告多次持刀強盜財，造成被害人損失，及危害社會治安之程
    度等一切情狀，量處如主文所示之刑。扣案之水果刀刀柄一把、半罩式安全帽一
    頂、口罩一副、紫色外套、白色上衣、黑色牛仔褲各一件，藍色休閒鞋一雙，為
    被告所有，供其犯罪之用，業據其供明在卷，均宣告沒收。
據上論斷，應依刑事訴訟法第二百九十九條第一項、刑法第五十六條、第三百三十條
第一項、第二項、第三十八條第一項第二款，判決如主文。
本案經檢察官薛水生到庭執行職務
中      華      民      國     九十一     年     五     月    三十一    日
                                      臺灣屏東地方法院刑事第二庭
                                          法  官  包梅真
右正本證明與原本無異。
如不服本判決應於收受本判決送達後十日內向本院提出上訴書狀，其未敘述上訴理由
者，並得於提起上訴後十日內向本院補提理由書狀（均須按他造當事人之人數附繕本
 ）「切勿逕送上級法院」
                                          書記官  蔡進吉
中      華      民      國     九十一     年     五     月    三十一    日
附表：
┌──┬──────┬──────┬──────┬──────┐
│編號│時        間│地        點│被害人及損失│附        註│
│    │            │            │金額（新台幣│            │
│    │            │            │）          │            │
├──┼──────┼──────┼──────┼──────┤
│一  │九十一年三月│屏東縣屏東市│乙○○      │既遂        │
│    │十二日五時五│廣東路一０九│七千六百元  │            │
│    │十一分許    │號「巨蛋超商│            │            │
│    │            │」          │            │            │
├──┼──────┼──────┼──────┼──────┤
│二  │九十一年三月│屏東縣麟洛鄉│甲○○      │既遂        │
│    │十九日一時三│中山路一六四│四千九百元  │            │
│    │十五分許    │號「中日超商│            │            │
│    │            │」          │            │            │
├──┼──────┼──────┼──────┼──────┤
│三  │九十一年三月│屏東縣屏東市│林信贏   │既遂        │
│    │二十二日四時│建豐路二二號│一千二百元  │            │
│    │三十分許    │「臺灣巨蛋超│            │            │
│    │            │商」        │            │            │
├──┼──────┼──────┼──────┼──────┤
│四  │九十一年三月│屏東縣屏東市│戊○○      │既遂        │
│    │二十八日七時│自由路二四九│約一萬元    │            │
│    │四十五分許  │號「巨蛋超商│            │            │
│    │            │」          │            │            │
└──┴──────┴──────┴──────┴──────┘
附錄法條：
刑法第三百三十條
犯強盜罪而有第三百二十一條第一項各款情形之一者，處七年以上有期徒刑。
前項之未遂犯罰之。
